【裁判字號】    98,易,2791
【裁判日期】    990203
【裁判案由】    詐欺
【裁判全文】
臺灣臺中地方法院刑事判決              98年度易字第2791號
公  訴  人  臺灣臺中地方法院檢察署檢察官
被      告  庚○○
選任辯護人  吳中和律師
上列被告因詐欺案件，經檢察官提起公訴（98年度偵字第13002
號、第13172 號、第14764 號），本院判決如下：
    主    文
庚○○幫助犯詐欺取財罪，處有期徒刑月，如易科罰金，以新
臺幣壹仟元折算壹日。
    犯 罪 事 實
一、庚○○能預見將自己帳戶之金融卡連同密碼交付予姓名年籍
    不詳之成年人使用，該成年人有可能以所取得之金融卡、密
    碼遂行財產上犯罪之目的，竟仍基於縱若取得其金融卡、密
    碼之成年人用以實施犯罪，供作被害人匯款之用，仍不違背
    其本意之幫助使用其帳戶者向他人詐欺取財之不確定故意，
    於民國98年3 月18日前某時，在不詳地點，將其開設在臺灣
    中小企業銀行烏日分行帳號00000000000 號帳戶之金融卡及
    密碼，交付予姓名年籍不詳之成年男子，容任其所屬之詐欺
    集團成員使用上開帳戶以遂行詐欺取財犯罪。而該詐欺集團
    成員於取得上開帳戶之金融卡、密碼後，乃共同基於意圖為
    自己不法所有之犯意聯絡，在網路拍賣網站上佯裝賣家，於
    附表所示之時間，以附表所示之犯罪手法，使附表所示之被
    害人誤信為真而下標，且於得標後，利用ATM 或網路銀行轉
    帳至佯裝賣家者所指定之庚○○上開帳戶內，如附表編號1-
    4 所示匯款旋遭提領一空。嗣因如附表所示之被害人或撥打
    對方電話沒有回應、或賣方之帳號遭停權，且均未收到得標
    之商品，方知受騙，經報警後，為警循線查獲上情。
二、案經臺中縣警察局豐原分局、臺中縣警察局清水分局、苗栗
    縣警察局苗栗分局報告臺灣臺中地方法院檢察署檢察官偵查
    起訴。
    理    由
一、按被告以外之人於審判外之陳述，雖不符刑事訴訟法第159
    條之1 至第159 條之4 之規定，而經當事人於審判程序同意
    作為證據，法院審酌該言詞陳述或書面陳述作成時之情況，
    認為適當者，亦得為證據。當事人、代理人或辯護人於法院
    調查證據時，知有第159 條第1 項不得為證據之情形，而未
    於言詞辯論終結前聲明異議者，視為有前項之同意。刑事訴
    訟法第159 條之5 定有明文。查被告庚○○之選任辯護人吳
    中和律師於本院準備程序時，對於本案偵查卷內之人證、書
    證，均同意有證據能力，被告對此亦表示沒有意見，且迄至
    本案言詞辯論終結前，對於卷內之人證、書證，均未聲明異
    議，有本院準備程序筆錄及審判筆錄在卷可考；另經本院審
    酌卷內各該人員陳述時之情狀，均查無被違法取供或非出於
    自由意志之情形，相關書證亦查無違法取證或造假虛捏之情
    事，以之作為本案之證據，皆屬適當，依前揭規定，本判決
    以下所引用之卷內人證、書證均得為本案之證據，合先敘明
    。
二、訊據被告庚○○對於其有在臺灣中小企業銀行烏日分行開設
    帳號00000000000 號帳戶，並領有金融卡及設定密碼之事實
    ，固坦承不諱，但矢口否認有何前揭幫助詐欺取財之犯行，
    辯稱：於97年7 月間因伊家中遭竊，誤以為伊之上開帳戶
    資料失竊，乃辦理掛失手續，之後在抽屜暗格中找到上開帳
    戶之存摺、金融卡，且伊於98年3 月初到家樂福股份有限公
    司台中中清店任職時薪工讀生，因薪資轉帳需要，遂於98年
    3 月16日攜帶上開帳戶之存摺、金融卡至臺灣中小企業銀行
    烏日分行辦理上開帳戶之撤銷掛失手續，因設定新的密碼，
    故依平日習慣將密碼寫在存摺第1 頁之注意事項上。蓋伊患
    有憂鬱症，平日有失眠、注意力易分散、容易失憶之症狀，
    又有3 本存摺及3 張金融卡，為免混淆忘記，乃將金融卡密
    碼記載在存摺首頁，公訴人以被告將金融卡密碼設定為生日
    號碼由大到小排列方便記憶，豈會將密碼寫在存摺上，與常
    情不合云云，實為公訴人臆測之詞。伊辦畢前開撤銷掛失
    手續後，將上開帳戶之存摺、金融卡一起放在包包內，在返
    家途中順路到臺中市○○街○街時，遭人割破該包包底部並
    竊走所有證件及上開帳戶之存摺、金融卡，由於該包包係伊
    用來放置銀行存摺、身分證、健保卡、印章等證件資料之用
    ，平日若未使用該等證件，伊即不會去碰該包包，故於98年
    3 月16日返家後，伊即將該包包放置衣櫃內，當時未發現包
    包已被割破，直到98年3 月19日晚上10時許，伊整理衣櫃始
    發現包包被割破，所有證件皆已遺失，伊旋於隔日至警局報
    案，並非伊將上開帳戶之存摺、金融卡交給他人使用。被
    告上開帳戶係供伊平日薪資轉帳之用，被告若要交付帳戶資
    料，應是交付平日未使用之另2 個合作金庫銀行及台新國際
    商業銀行之帳戶資料，且該2 帳戶未辦理掛失手續，伊可直
    接交付他人使用，不必大費周章先去取消上開帳戶之掛失手
    續，再交付存摺、金融卡給他人。帳戶是否辦理掛失可以
    先測試，故歹徒於取得伊之上開帳戶資料，可以先測試帳戶
    是否正常，確認正常後再叫被害人匯款。本案被害人匯款後
    ，歹徒在短則4 分鐘，最長亦在35分鐘內，即將被害人匯入
    款項提領一空，並不會如公訴人所稱「平白無故替原帳戶所
    有人匯入金錢，而損人不利己」。伊因粗心未能及時發現
    上開帳戶被竊而報警或向銀行辦理掛失，致如附表所示之被
    害人受詐欺集團所騙，而損失金錢，深感歉意，故與如附表
    編號1-4 之被害人均達成和解，賠償渠等損失合計新臺幣（
    下同）21500 元，由此可知伊絕不可能為貪圖區區數千元之
    利益而先出售存摺、金融卡，事後再花2 萬餘元賠償被害人
    。實務上因存摺、金融卡遺失或被盜，被詐欺集團用作詐
    財工具，而被法院判決無罪者，亦不乏其例，公訴人不能以
    「制式說詞」，即「一般人不會將密碼寫在存摺或提款卡上
    」、「發現遺失後為何不立即報案」、「如非被告交付，詐
    欺集團成員豈能自由使用該帳戶提款、轉帳」、「詐欺集團
    使用他人帳戶作為指示被害人匯款之犯罪類型，廣經媒體披
    載，被告豈能諉為不知」等推論、臆測之詞，認定伊有幫助
    詐欺取財之不確定故意云云。經查：
（一）被告確有在臺灣中小企業銀行烏日分行開設帳號00000000
      000 號帳戶，領有存摺、金融卡並設定密碼。又姓名年籍
      不詳但取得上開帳戶金融卡及密碼之成年人所屬詐欺集團
      成員假裝在網路上拍賣商品，誘使不知情之如附表所示被
      害人分別於附表所示時間，標購商品，並依對方指示匯款
      至被告上開帳戶內，如附表編號1-4 所示被害人之匯款均
      於匯款當日遭人提領一空等事實，為被告所不爭執，復經
      如附表所示被害人於警詢時指訴綦詳，並有被害人乙○○
      、丙○○匯款之郵政自動櫃員機交易明細表、露天拍賣網
      頁、Yahoo!奇摩拍賣網頁、被害人丁○○、己○○匯款之
      中國信託自動櫃員機交易明細表、存摺交易明細、Yahoo!
      奇摩拍賣通知信、臺灣中小企業銀行烏日分行函附之被告
      上開帳戶開戶資料及最近交易明細表、Yahoo!奇摩電子信
      箱-Yahoo! 奇摩拍賣：管理通告、Yahoo!奇摩電子信箱-Y
      ahoo! 奇摩顧客服務部、被害人戊○○匯款之渣打銀行We
      bATM－交易明細查詢、Messenger Plus！聊天記錄附卷可
      稽，堪信實在。依上，被告上開帳戶之金融卡及密碼，確
      實淪為詐欺集團成員訛騙如附表所示被害人錢財之工具，
      堪先認定。
（二）又目前詐欺集團蒐購或使用人頭帳戶做為出入帳戶，並以
      金融卡提領犯罪所得，以逃避檢警之追緝，乃眾所周知之
      事實，被告亦供承：伊知悉將個人帳戶出租、出售或以其
      他方式提供他人使用，足供作為詐欺取財之人頭帳戶等語
      （苗栗縣警察局苗栗分局栗警偵字第09800013167 號刑案
      偵查卷第5 頁、本院卷第93頁），故社會上一般人防詐之
      意識高漲，想要從事詐騙者必使出相當方法，始能有所得
      ，犯罪者自不可能將費盡心力才詐得之金錢，存入自己無
      法確實掌控之帳戶內，否則將無法確保該帳戶名義人不會
      在受騙者匯入款項後，突然將該帳戶或提款卡掛失凍結或
      變更印鑑、密碼，致使犯罪者無法從該帳戶內領出犯罪所
      得，甚至由帳戶名義人將帳戶內之款項提領一空之情形發
      生。是以犯罪者欲以他人帳戶供作款項出入之帳戶，當會
      先徵得帳戶所有人之同意，並確知提款卡密碼後，才予使
      用。而行騙者之前開確信，在被告所辯：伊上開帳戶之金
      融卡、密碼係於臺中市○○街○街時，不慎遭人竊走之情
      形，不太可能發生。蓋一般人若發現帳戶資料遺失，立即
      辦理掛失止付手續，乃係常態，詐欺集團豈有可能在花費
      大量人力、物力、時間詐得被害人之信任後，卻要求被害
      人匯款至隨時可能因掛失止付而不能提領款項、自己無法
      完全掌控之帳戶內，讓自己能否順利領出詐得款項存在極
      高度的不確定性？加以本案如附表所示被害人5 人先後受
      騙匯款至被告上開帳戶內，匯入之款項非少，被告並未能
      就詐騙者何以膽敢放心使用其上開帳戶一節，為任何合理
      之說明（參本院卷第14頁背面），衡諸前述事理常情，詐
      騙者向如附表所示被害人行騙之際，對於被告上開帳戶並
      不會遭被告終止或掛失止付，顯然有十足之把握。況且，
      詐欺集團取得人頭帳戶之管道頗多，倘若未徵得被告之同
      意，該集團成員於騙取被害人匯款後，能否自被告上開帳
      戶順利領出詐得之款項，即存在極高度的不確定性，詐欺
      集團顯然不可能捨願意提供人頭帳戶者之帳戶不用，而冒
      然使用來源不明之被告上開帳戶。是以取得被告上開帳戶
      資料之人必係確實徵得被告同意後，始有安心指示被害人
      匯款至該帳戶之可能。基此：
  １、被告將上開帳戶金融卡之密碼記載在存摺第1 頁注意事項
      處，固然有可能係其個人生活習慣，尚非不可採信，但取
      得被告上開帳戶之金融卡、密碼之成年人所屬詐欺集團若
      未獲得被告之同意，斷無可能逕自用作詐財之匯款工具，
      已詳述如前，被告辯稱：伊將密碼抄寫在存摺上云云，並
      無從資為任何有利於被告之徵憑。
  ２、被告雖以前揭所載內容置辯，但觀諸被告上開帳戶之交
      易明細（苗栗縣警察局苗栗分局栗警偵字第09800013167
      號刑案偵查卷第57頁），該帳戶於97年6 月19日以跨行提
      款後，僅存25元，同年月21日係存款利息入帳1 元，之後
      ，即係98年3 月18日由附表編號1 之被害人乙○○遭騙匯
      款7800元之紀錄。被告復自承：上開帳戶一直用到97年5
      、6 月間等語（98年度偵字第13002 號偵查卷第8 頁）。
      依此可知，取得被告上開帳戶之詐欺集團成員顯然並未為
      任何測試帳戶之舉動，即直接指示如附表編號1 之被害人
      乙○○匯款至被告上開帳戶內。衡情，取得被告上開帳戶
      之詐欺集團成員若是以不詳方式取得被告遭竊之上開帳戶
      資料，且未獲被告本人之同意使用，為確保被告上開帳戶
      能正常提、存款，固可以先行測試加以確認，但依前述，
      取得被告上開帳戶之詐欺集團成員顯然並未進行任何測試
      動作，即先後指示如附表所示5 位被害人匯款，並順利提
      領如附表編號1-4 所示匯款，而該詐欺集團成員之此等確
      信，在被告所陳：伊上開帳戶之金融卡、密碼係遭人竊取
      之情形，斷無可能發生。準此，取得被告上開帳戶資料之
      人確實係獲得被告之同意，始以該帳戶作為如附表所示被
      害人匯款之人頭帳戶使用，益徵無疑。
（三）被告辯稱：伊上開帳戶係因所放置之包包於98年3 月16日
      遭人割破而被竊走，於同年月19日發現遭竊後，有向銀行
      辦理掛失，但因上開帳戶已列為警示帳戶，故未能辦理，
      伊乃於同年月20日至警局報案云云，雖有臺中縣警察局烏
      日分局函附資料（參98年度偵字第13002 號偵查卷第11-1
      5 頁）、合作金庫商業銀行烏日分行函附之存戶事故查詢
      單（本院卷第43頁）可證。但前開報案及掛失資料僅能證
      明被告有於98年3 月19日向合作金庫商業銀行烏日分行申
      辦掛失金融卡及於同年月20日前往臺中縣警察局烏日分局
      烏日派出所報案財物遭竊之事實，不僅時間點已在如附表
      所示被害人遭訛騙並依指示匯款至被告上開帳戶之後，且
      距失竊當日已相隔3-4 日。按帳戶資料係個人重要財物，
      一般人平日多不會攜帶帳戶資料外出，如有需用帳戶資料
      之情形，在用畢後，當會儘快放回安全之處，期間，如遭
      人行竊，應會立即發現，而可趕緊辦理掛失止付手續，此
      係常態，被告亦供承：伊很怕帳戶資料不見，除非是在固
      定地點使用之後，伊儘量不去動它，故於98年3 月16日辦
      完上開帳戶之撤銷掛失手續後，返家即將裝置上開帳戶資
      料之包包鎖進櫃子裏等語（本院卷第92頁背面），可知被
      告對於自己帳戶資料之保管甚為謹慎。則依被告自陳之失
      竊過程，乃係放置上開帳戶存摺、金融卡之包包遭人割破
      底部，進而竊走包包內之全部財物，足見該包包被割破之
      位置明顯，且包包內之財物全部遭竊，不論在包包之重量
      上，或有無裝載包括存摺、證件、印章等物之觸感上，均
      有差別，被告於當日返家將上開包包放入衣櫃時，不可能
      毫無所悉；再參以選任辯護人亦為被告辯護稱：被告知道
      要將金融卡、密碼（抄寫在存摺上）分開放等語（本院卷
      第95頁），則被告於98年3 月16日返家後，理當會將包包
      內之上開帳戶存摺、金融卡至少其中一樣取出，另置他處
      ，依此，上開帳戶存摺、金融卡若真於98年3 月16日遭竊
      ，被告更不可能於當日返家後未加查悉。詎被告竟遲至如
      附表所示5 位被害人均遭詐騙匯款至被告上開帳戶後，始
      於同年月19日向銀行申辦掛失及於20日向警局報案，所為
      顯悖於情理。加以依實務經驗，詐欺集團與帳戶提供者約
      定，在提供帳戶之數日後，由帳戶提供者向警方報案遺失
      帳戶資料，以規避帳戶提供者之幫助詐欺刑責，亦時有所
      聞，被告所稱遺失上開帳戶資料及掛失、報案之過程，又
      有異於常情之處，自難徒憑被告上開報案及掛失紀錄，遽
      認被告上開帳戶必係被告所失竊之事實。
（四）被告另又以前揭、、所載辯詞置辯，然查：
  １、被告上開帳戶自97年6 月21日後至98年3 月18日如附表編
      號1 所示被害人乙○○匯款至該帳戶前，均未曾使用，被
      告亦未提供給其所稱當時任職之家樂福股份有限公司台中
      中清店作為薪資轉帳使用等情，為被告所不爭執（參本院
      卷第91頁），故被告辯稱：上開帳戶係伊薪資轉帳用，且
      有3 個帳戶，如要交付帳戶給他人使用，不致於會供薪資
      轉帳使用之上開帳戶交付他人云云之前提事實，即上開帳
      戶係供被告薪資轉帳使用一節，顯不存在，此部分所辯，
      即無可取。再參以提供帳戶者究竟要提供自己何一金融帳
      戶資料給他人，考量之因素、動機非一，被告上開帳戶前
      雖曾於97年7 月5 日辦理語音掛失金融卡，而後於98年3
      月17日始由被告本人辦理撤銷掛失及申請解除晶片銷定等
      情，有臺灣中小企業銀行烏日分行98年10月21日98烏日字
      第0980000456號函、事故解除單在卷可憑（本院卷第37頁
      、98年度偵字第13002 號偵查卷第4 頁），但仍不能據此
      推認被告絕無可能交付上開帳戶資料予他人。此由被告雖
      另有開設在合作金庫銀行、台新國際商業銀行、郵局等3
      帳戶，且均未經辦理掛失手續，被告亦不知家樂福股份有
      限公司台中中清店要求供薪資轉帳之金融機構為何，但卻
      辯稱：於98年3 月17日至臺灣中小企業銀行烏日分行辦理
      上開帳戶之撤銷掛失金融卡手續，以供備用等語（參本院
      卷第91頁背面），益證被告對於何以擇取上開帳戶交付他
      人，應有其想法，自無從以上開帳戶需先辦理撤銷掛失金
      融卡手續，程序上看似麻煩，即遽認被告不可能提供上開
      帳戶資料予他人使用。
  ２、在提供帳戶以致遭追訴幫助詐欺取財罪嫌且被告辯稱該帳
      戶係遺失或被竊之實務案例中，固有經法院審認結果，判
      處被告無罪之情形，但各該案件之案情各異，本即不可以
      被告之辯解相同（均以遺失或遭竊置辯），即一概認為被
      告並無觸犯刑罰之情事，尤以被告以前開理由為辯之案例
      中，為數眾多之案例經法院審認結果，認被告幫助詐欺取
      財之犯行明確，並判處刑罰確定者，所在多有，故選任辯
      護人吳中和律師提供新聞剪報（參本院卷第63-64 頁），
      僅能說明新聞報導之各該案例之情形，不能完全適用在本
      案中。選任辯護人吳中和律師另提供臺灣高等法院臺中分
      院98年度上易字第999 號刑事判決（參本院卷第68-71 頁
      ）欲佐其說，但細繹該刑事判決，可知該案被告所提供之
      帳戶係其平日支薪之帳戶，與本案被告所提供之上開帳戶
      並非供薪資轉帳之帳戶，且已將近9 個月未使用，二者迥
      然不同，自無從比附援引之。
  ３、至於被告於本院審理時雖願意與被害人洽商調解，且與如
      附表編號1-4 所示被害人均成立調解，有本院調解程序筆
      錄在卷可參（本院卷第28-30 、51頁），則僅能證明被告
      犯後彌補損害之態度良好，不能推認被告並未交付上開帳
      戶資料予他人之事實。
（四）再按金融卡及密碼係關係個人理財之重要工具，一般人皆
      會妥善保管，而該等專有物品如落入不明人士手中，極易
      被利用為與財產有關之犯罪工具，此又係具備一般生活智
      識者皆能體察之常識；參以邇來犯罪人使用他人帳戶作為
      指示被害人匯款工具之犯罪類型層出不窮，並廣經媒體披
      載，凡對社會動態尚非全然不予關注者均能知曉，被告亦
      供承知悉此一社會現象，詳如前述。且今日一般人至郵局
      或銀行開設帳戶並非難事，如非供犯罪之非法使用，衡情
      ，自無置自己名義帳戶不用，而取得他人帳戶使用之必要
      。另按金融存款帳戶事關存戶個人財產權益之保障，具高
      度專有性，除非本人或與本人親密關係者，難認有何理由
      可自由流通使用該存摺，一般人皆有妥為保管防阻他人任
      意使用之認識，縱因特殊情況偶有交付他人使用之需，亦
      必然深入瞭解用途後再行提供以使用，方符常情。而該等
      專有物品如落入不明人士手中，極易被利用為與財產有關
      之犯罪工具，被告既有認識，竟仍將自己上開帳戶之金融
      卡、密碼提供予姓名年籍不詳之成年人，容任他人使用，
      則其主觀上顯具有縱使姓名年籍不詳之成年人於取得該帳
      戶之金融卡、密碼後，持以作為詐欺取財供被害人匯款使
      用，亦不違背其本意之不確定故意至明。惟被告僅係單純
      提供該帳戶之金融卡及密碼，並未參與訛騙如附表所示被
      害人之詐欺取財構成要件行為，主觀上僅係基於幫助該犯
      罪者之意思，應屬無疑。
（五）綜上所述，被告上開所辯，均不可採。從而，本件事證明
      確，被告前揭犯行，洵堪認定。
三、查姓名年籍不詳之成年人於取得被告上開帳戶之金融卡、密
    碼後，所屬詐欺集團成年成員即基於意圖為自己不法所有之
    犯意聯絡，先後訛騙如附表所示之被害人，致使各該被害人
    均陷於錯誤，分別依指示匯款至被告上開帳戶，核該詐欺集
    團成年成員所為，係犯刑法第339 條第1 項之詐欺取財罪。
    而被告提供自己上開帳戶之金融卡、密碼予該姓名年籍不詳
    之成年人所屬詐欺集團成員使用，其主觀上係以幫助他人犯
    罪之意思而參與犯罪構成要件以外之行為，核被告所為，係
    犯刑法第30條第1 項、第339 條第1 項之幫助詐欺取財罪，
    應依同法第30條第2 項之規定減輕其刑。被告1 幫助詐欺取
    財犯行，同時使如附表所示5 位被害人受騙而交付錢財，侵
    害5 法益，為想像競合犯，應僅論以1 幫助詐欺取財罪。爰
    審酌被告前無任何犯罪紀錄，素行良好，有臺灣高等法院被
    告前案紀錄表可按，其任意交付自己上開帳戶之金融卡、密
    碼予姓名年籍不詳之成年人使用，犯罪之動機、目的雖然單
    純，但罔顧此舉可能淪為他人犯罪之工具，助長財產犯罪者
    遂行詐欺取財之目的，同時使犯罪者得以隱匿真實身分，增
    加查緝罪犯之困難，助長犯罪氣焰，危害社會治安，所為可
    議，所交付之帳戶資料數量為1 個，造成如附表所示5 位被
    害人受騙匯款而受有損害，各該被害人匯款之金額非鉅，且
    被告業與如附表編號1-4 所示被害人均成立調解，有本院調
    解程序筆錄在卷可佐（本院卷第28-30 、51頁），至於未能
    與如附表編號5 之被害人達成和解，據被告表示係因被害人
    己○○之父親於調解時，當面羞辱並堅時要被告下跪道歉，
    始願和解，被告因自認並無不法而未從，才未達成和解，足
    見被告確已就所生損害盡力賠償，犯後態度良好，再考之被
    告之智識、生活情狀等一切情狀，量處如主文所示之刑，並
    諭知易科罰金之折算標準，以示懲儆。
據上論斷，應依刑事訴訟法第299 條第1 項前段，刑法第30條第
1 項前段、第2 項、第339 條第1 項、第55條、第41條第1 項前
段，刑法施行法第1 條之1 ，判決如主文。
本案經檢察官甲○○到庭執行職務
中    華    民    國    99    年    2     月    3     日
              刑事第五庭  審判長法  官  張靜琪
                                法  官  林慶郎
                                法  官  莊嘉蕙
以上正本證明與原本無異。
如不服本判決應於收受送達後10日內向本院提出上訴書狀，並應
敘述具體理由；其未敘述上訴理由者，應於上訴期間屆滿後20日
內向本院補提理由書（均須按他造當事人之人數附繕本）「切勿
逕送上級法院」。
                                書記官  陳怡臻
中    華    民    國    99    年    2     月    3     日
附錄論罪科刑法條
中華民國刑法第339條第1項
意圖為自己或第三人不法之所有，以詐術使人將本人或第三人之
物交付者，處5年以下有期徒刑、拘役或科或併科1千元以下罰金
。
附表：
┌──┬──────┬───┬────────┬───────────┐
│編號│犯罪時間    │被害人│犯罪手法        │匯款方式、時間及金額  │
│    │            │      │                │（新臺幣）            │
├──┼──────┼───┼────────┼───────────┤
│ 1  │98年3月18日 │乙○○│在露天拍賣網站佯│以ATM 轉帳方式，於98年│
│    │15時許      │      │裝網路賣家拍賣筆│3 月18日16時4 分許，匯│
│    │            │      │記型電腦等物，並│款7800元至庚○○上開帳│
│    │            │      │以0000-000000 號│戶                    │
│    │            │      │電話聯絡。      │                      │
├──┼──────┼───┼────────┼───────────┤
│ 2  │98年3月18日 │丙○○│在雅虎奇摩拍賣網│以ATM 轉帳方式，於98年│
│    │16時32分許（│      │站佯裝網路賣家拍│3 月18日16時52分許，匯│
│    │起訴書誤為15│      │賣WII 主機等物，│款7000元至庚○○上開帳│
│    │時許）      │      │並以0000-000000 │戶                    │
│    │            │      │號電話聯絡。    │                      │
├──┼──────┼───┼────────┼───────────┤
│ 3  │98年3月18日 │戊○○│在雅虎奇摩拍賣網│以網路銀行轉帳方式，於│
│    │15時許      │      │站佯裝網路賣家拍│98年3 月18日17時27分許│
│    │            │      │賣SHARP牌WX-T923│（起訴書誤為16時），匯│
│    │            │      │手機1支，並以098│款6000元至庚○○上開帳│
│    │            │      │0-000000號電話聯│戶                    │
│    │            │      │絡。            │                      │
├──┼──────┼───┼────────┼───────────┤
│ 4  │98年3月18日 │丁○○│在雅虎奇摩拍賣網│以ATM 轉帳方式，於98年│
│    │22時43分許  │      │站佯裝網路賣家拍│3 月18日22時52分許，匯│
│    │            │      │賣WII 遊戲機，並│款6000元至庚○○上開帳│
│    │            │      │以0000-000000 號│戶                    │
│    │            │      │電話聯絡。      │                      │
├──┼──────┼───┼────────┼───────────┤
│    │98年3月19日 │己○○│在雅虎奇摩拍賣網│以ATM 轉帳方式，於98年│
│ 5  │凌晨1時許   │      │站佯裝網路賣家拍│3 月19日上午8 時17分許│
│    │            │      │賣汽車專用衛星導│，匯款6500元至庚○○上│
│    │            │      │航（MIO C728），│開帳戶                │
│    │            │      │並以0000-000000 │                      │
│    │            │      │號電話聯絡。    │                      │
└──┴──────┴───┴────────┴───────────┘

司法院資訊處製作；財團法人民間司法改革基金會備份。
